# 求助陈版主，中小企业协会年费是否需要分摊。

提问人：liuweisheng 时间：2021-07-20 14:33:10
A公司 20 年支付 20 年 6 月至 21 年 6 月中小企业协会年费 20 万，是一次性进费用还是按月进行分摊。谢谢版主解惑。

回答人：chenyiwei
如果该项年费是为了获得协会所提供的某项专门服务，且该服务的公允价值与所支付的年费相当，在一年内持续提供的，则可以作为预付服务费确认为一项资产，在受益期内分摊。
不满足上述条件的，应一次性计入损益处理。